---
output: html_document
---
## Librerías y semilla
```{r, echo=FALSE}
library(ggplot2)
library(tidyverse)
library(ggcorrplot)
library(reshape2)
library(pscl)
library(caret)

set.seed(888)

```
## Carga de datos:
```{r}
library(readr)
df <- read_csv("data/high_diamond_ranked_10min.csv")
```


## Separación en train y test:


## Exploración de datos:

La columna gameId no nos aporta información, la quitamos:
```{r}
df <- df[,-1]
```

quitar columnas obviamente correlacionadas por que miden por minuto
```{r}
df <- df[,!names(df) %in% c( "blueDeaths", "redDeaths",
                             "blueEliteMonsters", "redEliteMonsters",
                             "blueGoldPerMin", "redGoldPerMin",
                             "blueGoldDiff", "redGoldDiff",
                             "blueExperienceDiff","redExperienceDiff",
                             "blueCSPerMin", "redCSPerMin",
                             "blueGoldPerMin","redGoldPerMin"
                             )]
```
Miramos los vacíos
```{r}
colSums(is.na(df))
```

Buscamos correlaciones: 

```{r}
corr <- round(cor(df), 1)
ggcorrplot( corr,
            hc.order = TRUE,
            type = "lower",
            outline.col = "white",
            tl.cex = 5,
            )

```
Podemos observar que blueAVGlevel tiene una correlación muy alta con blueTotalExperience, y sus contrapartidas del equipo rojo redAVGLevel y redTotalExperience, por lo que elegimos una de las 2 para representar este dato.
```{r}
df <- df[,!names(df) %in% c( "blueAVGLevel", "redAVGLevel")]
```

La columna redFirstBlood es la contraparte de blueFirstBlood, quitamos la roja porque así coincide con blueWins (no tenemos redWins, porque precisamente sería la contraparte)

```{r}
df <- df[,!names(df) %in% c("redFirstBlood")]
```

Analizamos la distribución, separando entre equipo rojo y equipo azul por claridad
```{r}

blue_df <- melt(df[1:14])
red_df <- melt(df[15:26])

ggplot(data=blue_df, aes(x=value))+
stat_density()+
facet_wrap(~variable, scales="free")

ggplot(data=red_df, aes(x=value))+
stat_density()+
facet_wrap(~variable, scales="free")
```
Podemos ver que las variables tienen una distribución normal cuando se trata de variables no dicotómicas, mientras las dicotómicas (blueWins y blueFirstBlood) cumplen con su definición.Vamos a hacer boxplot de los casos anómalos para encontrar outliers y decidir si los debemos quitar.

dragones y heraldos son dicotómicas por las características del dataset, puesto que no suceden más de 1 vez antesde los 10min.

```{r}
boxplot(df[c("blueWardsPlaced","redWardsPlaced")])

boxplot(df[c("blueWardsDestroyed","redWardsDestroyed")])

boxplot(df[c("blueTowersDestroyed","redTowersDestroyed")])
```
Se muestra que son datos plausibles dentro de cómo funciona league of legends, se podría valorar quitarlos si posteriormente perjudiocan al modelo.

## Separación de los datos

```{r}
mark <- sample(c ( TRUE , FALSE ), nrow (df), replace = TRUE , prob = c (0.8, 0.2))
train <- df[mark, ]
test <- df[!mark, ]
```

## Regresión lineal
```{r}
model <- glm( blueWins ~ ., family = "binomial", data = train)
options (scipen = 999)
summary(model)
```

```{r}
pscl :: pR2(model)["McFadden"]
```
```{r}

imp <- as.data.frame(caret::varImp(model))
imp <- data.frame(overall = imp$Overall,
           names   = rownames(imp))
imp[order(imp$overall,decreasing = T),]

```

```{r}
car :: vif(model)
```
Como regla general, los valores de VIF por encima de 5 indican una multicolinealidad severa. Dado que hay varias que superan el 10, volvemos a sacar una tabla de correlación.

## Naive - Bayes 
